【裁判字號】    98,交易,126
【裁判日期】    990409
【裁判案由】    公共危險
【裁判全文】
臺灣高雄地方法院刑事判決             98年度交易字第126號
公  訴  人  臺灣高雄地方法院檢察署檢察官
被      告  乙○○
上列被告因公共危險案件，經檢察官提起公訴（98年度偵字第23
355 號），本院判決如下：
    主  文
乙○○犯不能安全駕駛動力交通工具罪，累犯，處有期徒刑陸月
，如易科罰金，以新臺幣壹仟元折算壹日。
    事  實
一、乙○○前因公共危險案件，經本院以97年度審交簡字第386
    號判處有期徒刑4 月確定，於民國98年3 月27日易科罰金執
    行完畢。詎仍不知悔改，於98年7 月20日18時10分前某時，
    在不詳地點飲用酒類後，明知服用酒類後有不能安全駕駛動
    力交通工具之情形者，不得駕駛動力交通工具，且其控制力
    及注意力均已達無法安全駕駛之程度，竟仍於98年7 月20日
    18時10分許（起訴書誤載17時30分許），當警員李宗哲、許
    世昌據報前往高雄縣仁武鄉○○村○○路383 號對面慢車道
    處理違規停車時，駕駛車牌號碼X2-4312 號自用小客車沿京
    吉路倒車行駛。嗣警員李宗哲、許世昌因發覺乙○○散發濃
    厚酒味，仍駕駛上開自用小客車倒車欲離開現場，立即喝令
    乙○○停車，並帶回警局處理，經警員於同日19時許對乙○
    ○施以酒精濃度測試，測得其呼氣酒精濃度達每公升1.26毫
    克。
二、案經高雄縣政府警察局仁武分局報告臺灣高雄地方法院檢察
    署檢察官偵查後起訴。
    理  由
一、證據能力之認定
    按被告以外之人於審判外之陳述，雖不符刑事訴訟法第159
    條之1 至第159 條之4 之規定，而經當事人於審判程序同意
    作為證據，法院審酌該言詞陳述或書面陳述作成時之情況，
    認為適當者，亦得為證據，刑事訴訟法第159 條之5 第1 項
    定有明文。查本判決所引用據以認定事實之傳聞證據，檢察
    官及被告雖知該等證據資料為傳聞證據，但於本院審理時均
    表示同意作為證據，本院審酌該等證據資料製作時之情況，
    尚查無違法不當及證明力明顯過低之瑕疵，認為以之作為證
    據應屬適當，揆諸前開法律規定與說明，爰依同法第159 條
    之5 第1 項規定，認該等證據資料均有證據能力。
二、認定犯罪事實所憑證據及理由
    訊據被告乙○○固坦承於98年7 月20日18時10分許遭警查獲
    前曾飲用酒類，惟否認有何酒後駕車之犯行，辯稱：我酒後
    在上開自用小客車駕駛座上睡覺，並無駕車。經查：
  (一)被告於98年7 月20日18時10分許，將車牌號碼X2-4312 號自
    用小客車停止在高雄縣仁武鄉○○村○○路383 號對面慢車
    道旁，經制服警員李宗哲、許世昌據報到場處理違規停車時
    ，見被告坐在上開自用小客車駕駛座上睡覺，散發濃厚酒味
    ，經警員許世昌喚醒被告後，將被告帶回警局處理，經警員
    於同日19時許對被告施以酒精濃度測試，測得其呼氣酒精濃
    度達每公升1.26毫克等情，經證人即查獲本案之警員李宗哲
    、許世昌於偵查及本院審理中分別證述明確（偵卷7 頁、院
    二卷24至27頁），且有酒精測試報告（警卷4 頁）、舉發違
    反道路交通管理事件通知單（警卷5 頁）、刑法第一百八十
    五條之三案件測試觀察紀錄表（警卷6 頁）、高雄縣政府警
    察局仁武分局98年12月16日高縣仁警偵字第0980024043號函
    附指揮中心受理110 報案紀錄單（院一卷21、22頁）在卷可
    憑，復為被告所是認，此部分事實應堪認定。
  (二)證人許世昌於偵查及本院證述：我於98年7 月20日案發時因
    民眾報案，1 部汽車在高雄縣仁武鄉○○村○○路383 號對
    面慢車道違規停車阻礙交通，由我與證人李宗哲前往處理，
    到場時看見車牌號碼X2-4312 號自用小客車斜停在路旁，車
    身已佔據慢車道全部路面，後行李廂突出於快車道，已妨礙
    交通，當時汽車引擎發動中，被告坐在駕駛座上睡覺，我聞
    到濃厚酒味，叫了很久才叫醒被告，被告一看見我與許世昌
    身著警察制服，立即倒車欲駛離現場，我見被告已明顯酒醉
    仍駕駛汽車離開，擔心發生危險，即喝令被告停車，被告停
    車後，我將汽車熄火並取下鑰匙，帶被告下車並送至警局處
    理等語（偵卷7 頁、院二卷26、27頁）；證人李宗哲於本院
    審理中證述：我與證人許世昌於98年7 月20日因勤務中心通
    報有人違規停車妨礙交通，而至現場處理，到場時看見被告
    汽車斜停路面，被告在駕駛座上，我聞到酒味，由證人許世
    昌叫醒被告後，被告立即駕車向後行駛，樣子要離開現場，
    我與證人許世昌大聲要求被告停車不要動，被告因此停車等
    語（院二卷24、25頁），核證人許世昌、李宗哲經本院隔離
    訊問，其證述大致相符，且其二人均執法之警務人員，與被
    告素不相識，亦無怨隙，為被告所是認，在經檢察官及本院
    告以偽證罪責處罰且具結後所為證述，應屬可信。被告辯稱
    證人即警員許世昌、李宗哲到場處理時，其並無倒車云云，
    應非可採，被告於上開時、地，駕駛車牌號碼X2-4312 號自
    用小客車沿京吉路倒車行駛，應堪認定。
  (三)汽車駕駛人飲酒後其吐氣所含酒精成分超過每公升0.25毫克
    以上者，即不得駕車，道路交通安全規則第114 條第2 款定
    有明文；又參考外國之認定標準，對於酒精濃度呼氣已達每
    公升0.55毫克，肇事率為一般正常人之10倍，認為已達「不
    能安全駕駛」之標準，有法務部88年5 月18日法88檢字第16
    69號函告週知。被告於98年7 月20日18時10分許前某時，在
    不詳地點飲用酒類後，其呼氣所含酒精濃度為每公升1.26毫
    克，其控制力及注意力已處於不能安全駕駛動力交通工具之
    狀態，仍駕駛上開自用小客車沿高雄縣仁武鄉○○村○○路
    倒車行駛甚明。
  (四)綜上，被告上開辯解，應非可採，其酒後駕駛自用小客車之
    犯行，實堪認定，本案事證明確，應依法論科。
三、論罪科刑
    核被告所為，係犯刑法第185 條之3 服用酒類不能安全駕駛
    動力交通工具而駕駛罪。又被告前因公共危險案件，經本院
    以97年度審交簡字第386 號判處有期徒刑4 月確定，於98年
    3 月27日易科罰金執行完畢，有臺灣高等法院被告前案紀錄
    表在卷可按，是被告受有期徒刑執行完畢後，5 年內故意再
    犯本案有期徒刑以上之罪，為累犯，應依刑法第47條第1 項
    規定加重其刑。審酌被告漠視自己安危，罔顧公眾行之安全
    ，前因公共危險案件，經本院以92年度交簡字第1948號判處
    罰金銀元1 萬5000元確定，復再因公共危險罪經本院以97年
    度審交簡字第386 號判處有期徒刑4 月確定，有臺灣高等法
    院被告前案紀錄表附卷可參，竟不改酒後駕車之惡習，再為
    本案犯行，且其飲用酒類達呼氣酒精濃度每公升1.26毫克，
    仍駕駛車輛行駛於公路，犯後否認犯行，未能認知所為偏差
    等一切具體情狀，認公訴人求處有期徒刑7 月，容屬過重，
    爰量處如主文所示之刑，並諭知以新臺幣1000元折算1 日之
    易科罰金折算標準。
據上論斷，應依刑事訴訟法第299 條第1 項前段，刑法第185 條
之3、 第47條第1 項、第41條第1 項前段，刑法施行法第1 條之
1 ，判決如主文。
本案經檢察官甲○○到庭執行職務。
中    華    民    國    99    年    4     月    9     日
                  交通法庭  法  官  楊國煜
如不服本判決，應於收受本判決10日內向本院提出上訴書狀，並
應敘述具體理由，如未敘述上訴理由者，應於上訴期間屆滿後20
日內補提理由書狀於本院（均須依他造當事人之人數附繕本）「
切勿逕送上級法院」。
以上正本證明與原本無異。
中    華    民    國    99    年    4     月    9     日
                            書記官  王芷鈴
附錄本判決論罪法條全文：
中華民國刑法第185條之3
服用毒品、麻醉藥品、酒類或其他相類之物，不能安全駕駛動力
交通工具而駕駛者，處一年以下有期徒刑、拘役或三萬元以下罰
金。

司法院資訊處製作；財團法人民間司法改革基金會備份。
